【裁判字號】    90,婚,196
【裁判日期】    900330
【裁判案由】    履行同居
【裁判全文】
臺灣台中地方法院民事判決                            九十年度婚字第一九六號
    原      告  甲○○
    被      告  乙○○
右當事人間請求履行同居事件，本院判決如左：
    主    文
被告應與原告同居。
訴訟費用由被告負擔。
    事    實
甲、原告方面：
    一、聲明：如主文所示。
    二、陳述：緣兩造於民國八十四年三月八日結婚，雙方感情原本融洽，詎被告於民國八
        十九年十二月二十六日無故攜子離家，並將戶籍遷回娘家，迄今仍未返家與原告團
        聚，原告並無毆打被告，係被告情緒失控，伊為安撫被告，被告倒退迴避時不慎跌
        倒，原告白天因需工作恐家具丟了，故未將住處鑰匙交給被告，被告仍可通知原告
        返家時刻，原告即願配合交付鑰匙，況原告僅有搭載女同事，並無何行為不檢情事
        ，而民法第一千零一條前段規定夫妻互負同居之義務，被告為原告之妻，長期離家
        在外，顯有違反夫妻同居義務，為結束兩造婚姻關係之不確定狀態，並維繫家庭美
        滿，依法提起本訴。
    三、證據：提出戶籍謄本正本二件為證。
乙、被告方面：
    一、聲明：請求駁回原告之訴。
    二、陳述：原告於八十八年四月間有毆打被告，又於九十年二月間推倒被告致傷，且原
        告將家中鑰匙收起來不讓我回去，因原告在外捻花惹草，且經原告同意始攜子遷離
        原告住處，若原告可以控制脾氣，伊願意履行同居義務。
    三、證據：提出診斷書二紙為證。
    理    由
一、兩造夫妻關係現仍存續中，有原告提出之戶籍謄本配偶欄記載可稽。
二、原告主張兩造原本感情融洽，詎被告於八十九年十二月二十六日無故攜子離家，並將戶
    籍遷離，迄今無意返家團聚，原告並無毆打被告，係被告迴避時不慎跌倒受傷，原告雖
    未將住處鑰匙交給被告，被告仍可通知原告返家時刻，原告即願配合，原告並無對其他
    女子有行為不檢情事，被告長期離家在外，顯有違反夫妻同居義務，為此訴請被告履行
    同居義務等情。被告則以前詞置辯。經查，被告陳稱自八十九年十二月二十六日離家未
    同居，並設新址於台中縣梧棲鎮○○里○○路五九號五樓等情屬實，且有戶籍謄本附卷
    為憑，足認被告確有不願與原告同住一處之意思。雖被告辯稱有不履行同居之正當事由
    云云，惟原告陳稱其願配合被告返家，且所稱因欲安撫被告，被告迴避向後倒退不慎跌
    傷，核與被告提出之診斷證明書所載傷勢相吻，原告所陳上情，要可採憑；且查被告提
    出之診斷證明書註明係補發八十八年四月三日之診斷證明書，或係輕微擦傷，原告已否
    認有傷害行為，被告復無法舉證原告有何慣行毆打或通姦行為，所辯其有不履行同居之
    正當理由云云，即無可採。本院依調查之結果，認原告之主張為真實，堪以採信。
三、按夫妻互負同居之義務。民法第一千零一條定有明文。被告不履行同居義務，又無不能
    履行同居義務之正當理由，是原告依上開規定，訴請被告履行同居，依法應予准許。
四、結論：本件原告之訴為有理由，並依民事訴訟法第七十八條，判決如主文。
中        華        民        國   九十     年      三       月     三十      日
                                臺灣台中地方法院家事法庭
~B法    官  張惠立
右為正本係照原本作成
如對本判決上訴應於判決送達後廿日向本院提出上訴狀
中        華        民        國   九十     年      三       月     三十      日
~B法院書記官


司法院資訊處製作；財團法人民間司法改革基金會備份。
